【裁判字號】    98,上易,2669
【裁判日期】    990617
【裁判案由】    恐嚇
【裁判全文】
臺灣高等法院刑事判決                98年度上易字第2669號
上  訴  人  臺灣桃園地方法院檢察署檢察官
上  訴  人
即  被  告  丙○○
            Ｑ○○
上  一  人
選任辯護人  洪惠平律師
上  訴  人
即  被  告  壬○○
上列上訴人因被告恐嚇案件，不服臺灣桃園地方法院98年度易字
第317號、第467號，中華民國98年6月30日第一審判決（起訴案
號：臺灣桃園地方法院檢察署97年度偵字第25542號、98年度偵
字第3498號、98年度偵字第6748號；追加起訴案號：臺灣桃園地
方法院檢察署98年度偵字第8802號），提起上訴，本院判決如下
：
    主  文
原判決附表編號一至十六、二十三至二十五、二十九、四十五所
示犯行與丙○○、Ｑ○○所定執行刑部分，均撤銷。
丙○○共同犯如附表一編號一至二十一所示之罪，均累犯，各處
如附表一編號一至二十一所示之刑。應執行有期徒刑肆年。扣案
ELIYA牌雙卡行動電話壹支（含0000000000號SIM卡壹枚）沒收。
Ｑ○○共同犯如附表一編號一至三所示之罪，各處如附表一編號
一至三所示之刑。應執行有期徒刑壹年陸月。扣案ELIYA牌雙卡
行動電話壹支（含0000000000號SIM卡壹枚）沒收。
其他上訴駁回。
    事  實
一、丙○○（綽號「輝哥」、「阿輝」）曾於民國84、85年間，
    因違反麻醉藥品管理條例、肅清煙毒條例等案件，經本院分
    別判處有期徒刑8月、3年2月，並定應執行為有期徒刑3年6
    月確定，於91年8月7日入監執行，縮刑期滿日為97年1月13
    日，嗣於96年6月13日假釋交付保護管束出監，所餘刑期未
    經撤銷假釋而執行完畢。詎其猶不知悔改，或共同與綽號「
    阿坤」之真實姓名年籍不詳之成年男子（如附表一編號1至
    21部分，詳後述），或夥同Ｑ○○（如附表一編號1至4部分
    ，詳後述），基於意圖為自己不法所有之犯意聯絡，分別於
    如附表一所示之時間即97年10月及11月間，丙○○、Ｑ○○
    均明知「阿坤」持有之賽鴿，均係他人所有遭「阿坤」以不
    詳方式捕獲而取得之贓物，竟仍基於收受贓物之犯意聯絡，
    自「阿坤」處收受賽鴿後，即分別依該等賽鴿腳環上所留存
    之如附表一編號1至21（編號17除外）所示Ｏ○○等人電話
    號碼，以丙○○使用之0000000000號行動電話撥打與鴿主，
    向Ｏ○○等人恫稱：須交付如附表一所示之金額，方能取回
    其等所有之賽鴿等語，以欲加害財產之事恐嚇Ｏ○○等人，
    致其等均心生畏懼，而依如附表一編號1至21所示之方式，
    為贖款之交付；其中如附表一編號1至4之鴿主均係依指示匯
    款至Ｑ○○所有中華郵政大溪郵局00000000000000號之帳戶
    後，丙○○即以0000000000號行動電話與Ｑ○○所使用之00
    00000000號行動電話聯繫，由具有共同犯意聯絡之Ｑ○○持
    金融卡至桃園縣大溪鎮郵局所設自動提款機將該等匯入款項
    提領殆盡（Ｑ○○編號4犯行，不在本件上訴範圍）；其中
    如附表一編號7至9、17，則係由丙○○夥同「阿坤」駕駛Ｑ
    ○○（此部分Ｑ○○不知情）所有2522-MS號黑色三菱休旅
    車，攜帶鴿主之賽鴿前往如附表一所示之地點，向鴿主劉永
    椿等人或鴿主Ｒ○○等人委託之友人「阿泓」取贖。如附表
    一編號19至21之鴿主Ｓ○○等人，則或因付贖時未遇見丙○○等人，或因無法支付丙○○所指定之金額，而未交付贖款
    ，丙○○等人始未能得逞。嗣於97年12月5日上午7時30分許
    ，為警在桃園縣大溪鎮下田心子25號拘獲Ｑ○○，並扣得Ｑ
    ○○所有ELIYA牌雙卡行動電話1支（含0000000000、000000
    0000SIM卡各1枚）。
二、壬○○明知將金融機構帳戶提供予他人使用，可能幫助他人
    從事財產犯罪行為，作為取得財物或財產上之利益之管道，
    竟基於幫助恐嚇取財之犯意，於97年10月間某日，將其所持
    有之不知情鄭卉楹所有之中華郵政大溪郵局00000000000000
    號帳號之金融卡及密碼交與丙○○，而幫助丙○○為如附表
    一編號1、13、15、16所示之恐嚇取財時，供作提領鴿主Ｏ
    ○○、己○○、卯○○及Ｈ○○等人匯入贖鴿款項之用。
三、案經內政部警政署刑事警察局暨宜蘭縣政府警察局移送臺灣
    桃園地方法院檢察署檢察官偵查起訴。
    理  由
壹、證據能力部分：按被告以外之人於審判外之陳述，雖不符合
    刑事訴訟法第159條之1至第159條之4之規定，但經當事人於
    審判程序同意作為證據，法院審酌該言詞陳述或書面陳述作
    成時之情況，認為適當者，亦得為證據；當事人、代理人或
    辯護人於法院調查證據時，知有第159條第1項不得為證據之
    情形，而未於言詞辯論終結前聲明異議者，視為有前項之同
    意；刑事訴訟法第159條之5第1項、第2項分別定有明文。檢
    察官、上訴人即被告丙○○、上訴人即被告壬○○、上訴人
    即被告Ｑ○○及其辯護人對於本判決下列所引用各項被告以
    外之人於審判外之陳述（含書面陳述），於本院行準備程序
    及審理時均表示無意見而不予爭執，且迄至言詞辯論終結前
    亦未再聲明異議，本院審酌上開證據資料製作時之情況，尚
    無違法不當及證明力明顯過低之瑕疵之情形，依前述規定，
    認例外均具有證據能力，且經本院於審判期日依法進行證據
    之調查、辯論，當事人於訴訟上程序權利，均已受保障。
貳、有罪部分：
一、認定事實所憑之證據及理由：
  (一)訊據被告丙○○僅坦承部分恐嚇取財犯行，辯稱：其有載「
    阿坤」前往約定地點向被害人劉永椿、寅○○及「阿泓」等
    人取贖4次，其餘均未參與，0000000000號行動電話，確實
    非屬其所有，是「阿坤」所使用，「阿坤」如何網鴿子，其
    不清楚，「阿坤」並未告知云云。被告Ｑ○○雖坦承有持上
    開郵局帳戶之金融卡前往領款，並於領款前與被告丙○○電
    話聯繫之事實，然矢口否認有為上揭犯行，辯稱：其不知鴿
    子來源，其會前往領款，係因其將帳號給「阿坤」，「阿坤
    」將欠款匯入該帳戶，其不知「阿坤」所匯入之款項係被害
    人交付擄鴿勒贖之贖款，其於提錢時雖與丙○○有電話聯絡
    ，亦係因丙○○欲詢問其叔叔家是否有開伙、是否要前來共
    同用餐等事，而依常情，犯罪之人為隱匿犯行，均不會使用
    自己的帳戶，本案匯入贖款之帳戶尚有鄭卉楹等人之其他帳
    戶，均為人頭帳戶，益見其不知所提領之款項為恐嚇取財之
    得款云云。被告壬○○雖坦承將鄭卉楹之金融卡借與丙○○
    ，然矢口否認有恐嚇取財犯行，辯稱：其將金融卡借給丙○○提領殘障津貼，並非幫助丙○○供其恐嚇取財之用，況其
    僅係幫助犯，刑期竟比主犯還重云云。
  (二)經查：
  1.如附表一編號1至21所示之被害人Ｏ○○等人所飼養之賽鴿
    均有遭他人以不詳方式捕走，並經他人於如附表一所示之時
    間，以電話告以需支付贖款方能取回賽鴿，因而心生畏懼，
    依如附表一所示之方式及金額交付贖款（其中編號19至21之
    被害人未交付贖金）等情，業據上開證人即被害人Ｏ○○等
    人證述綦詳，經本院比對卷附之0000000000號行動電話通聯
    記錄（見第6748號偵查卷第182頁至第216頁），如附表一編
    1至21（編號17除外）所示之被害人Ｏ○○等人所使用之電
    話，確實有於如附表一所示之勒贖時間接獲0000000000號行
    動電話一通或數通不等之來電或簡訊。而被告Ｑ○○上開郵
    局帳戶，分別於如附表一編號1至4所示之時間，由被害人以
    自己（Ｏ○○、巳○○）或他人（陳至泓）名義匯入之款項
    ，及鄭卉楹上開郵局帳戶，分別於如附表一編號1、13、15
    、16所示之時間，由被害人Ｏ○○、己○○、卯○○、Ｈ○○匯入之款項，亦有Ｑ○○帳戶客戶歷史交易清單及鄭卉楹
    存摺內頁影本各1份在卷足憑（見第25542號偵查卷第14頁、
    第3498號偵查卷第146頁）。又觀諸證人「阿泓」（即A1）
    於原審結證稱：其總共幫忙鴿主處理過2次付贖取鴿，均係
    丙○○開2522-MS號黑色三菱休旅車前來取款，第1次是受2
    位鴿主委託，第2次是受3位鴿主委託等情（見原審第317號
    卷第182頁反面至第184頁），經核與如附表一編號7至9、17
    之被害人Ｒ○○、Ｂ○○、酉○○、未○○等人之證詞均相
    符合（另編號10被害人Ｆ○○部分，因證人「阿泓」明確表
    示不認識Ｆ○○，自將此部分排除）。而該編號7至9、17所
    示犯行部分，亦經被告丙○○供承在卷，其此部分自白應與
    事實相符，堪信為真。據上，足見如附表一編號1至21所示
    被害人Ｏ○○等人遭人擄鴿勒贖之事實係屬實在，堪以認定
    。
  2.被告丙○○雖否認0000000000號行動電話為其所使用云云。
    惟參酌證人賴育雄於97年12月5日偵查中結證稱：其遭扣案
    手機內紀錄之0000000000號行動電話是打來跟我勒贖的電話
    等語（見第25542號偵查卷第90頁）；於97年12月16日警詢
    時陳稱：我手機內0000000000「鳥類-用品-」行動電話，應
    是「阿輝」丙○○所有，我認識丙○○許多年，他曾留該門
    號給我等語（見第25542號偵查卷第114頁）；及於97年12月
    16日偵查中亦結證稱：2、3個月前，丙○○曾用0000000000
    打給我，我聽說他在做擄鴿勒贖等語（見第25542號偵查卷
    第124頁至第125頁），經原審質之被告丙○○，丙○○則答
    以「當時該電話在我手上，我打給賴育雄，才會有這個門號
    顯示，但平時是『張武郎』在使用，不是我在用。」（見原
    審第317號卷第288頁），可見被告丙○○確實有使用000000
    0000號行動電話無訛，是被告丙○○於本院時翻異前詞，改
    稱：其從未使用此門號撥打與賴育雄，請求調閱通聯記錄云
    云，自不足採。至證人即共犯Ｑ○○雖表示0000000000電話
    係「阿坤」所使用云云，惟Ｑ○○係本案警方最先鎖定並拘
    獲之犯嫌，其為警查獲後即將其提領被害人匯入上開郵局帳
    戶款項之原因及該0000000000電話之使用人，均供稱係「阿
    坤」所為乙節，而被告丙○○於偵查中經檢警傳拘均未到案
    ，至原審時始到案供稱：0000000000電話是「阿坤」使用，
    「阿坤」有請我用0000000000電話打給鴿主，我只有打2、3
    通而已云云，並表示「阿坤」係已死亡之張武郎云云（見原
    審第317號卷第100頁）。雖本院已無從傳喚已歿之張武郎到
    庭作證，以釐清其究竟是否為「阿坤」及有無使用00000000
    00行動電話等節，然由被告丙○○、Ｑ○○等人均將責任推
    諉與「阿坤」之情以觀，雖無法排除「阿坤」亦曾使用過00
    00000000行動電話之可能性，然綜合以上各情，應認被告丙○○係0000000000行動電話之真正使用人，並撥打該電話恫
    嚇被害人。從而，被告丙○○與「阿坤」有共同為附表編號
    1至21之恐嚇取財犯行，足堪認定。至被告丙○○尚聲請調
    閱97年11月7日被害人辛○○交付贖款地點即大溪交流道下
    附近之監視錄影畫面，本院認因前揭事證已臻明確，核無調
    查之必要，併予敘明。
  3.承上所述，因被告丙○○表示賽鴿之來源要問「阿坤」，然
    又無法傳喚「阿坤」張武郎到庭說明其等持有之被害人所有
    之賽鴿究竟何來，而無事證足認被告丙○○有竊取賽鴿之行
    為（詳見後述），惟參酌被告丙○○於原審時自承：我承認
    有用Ｑ○○的車子載「阿坤」，「阿坤」的箱子裡面是裝鴿
    子，「阿坤」有請我用0000000000這支電話打電話給鴿主，
    鴿主如果姓陳，我就問「陳先生在嗎？你們有鴿子在我這邊
    ，要不要抓回去？」鴿主會問我1隻鴿子多少錢？我就會回
    答「一隻2,000元至2,500元不一定」，鴿主同意的話，我就
    跟鴿主約地點，我把我自己養的鴿子放在那邊，我自己的鴿
    子腳上綁珍珠奶茶吸管，鴿主把約好的錢放進去吸管裡面，
    然後鴿主就把我自己養的鴿子放出去，我自己養的鴿子就會
    飛回來，我就可以拿到錢等語（見原審第317號卷第100頁）
    ，顯見被告丙○○明知「阿坤」所持有之賽鴿，均係被害人
    所有遭「阿坤」以不詳方式所捕獲，為來源不明之贓物，竟
    仍予以收受後，再依該等賽鴿腳環上留存之電話恫嚇被害人
    ，或開車載運賽鴿至約定地點向被害人取贖並將賽鴿交還被
    害人，因竊盜罪或故買贓物罪責較收受贓物罪為重，依罪證
    有疑採最有利於被告之法則，是其所為自應以收受贓物罪相
    繩。
  4.衡情，被告丙○○為達恐嚇取財犯行之遂行，以求確實取得
    犯罪所得之款項，自不會甘冒風險，無端使用他人帳戶收受
    贖款，而必以其所能掌控之方式使被害人為贖款之交付。然
    依附表一編號1至4所示犯行，被告丙○○係要求被害人Ｏ○○等人依其指示匯款至被告Ｑ○○之上開郵局帳戶等情以觀
    ，顯見被告丙○○自應對上開帳戶之提領均能確實掌控。而
    被告Ｑ○○亦自承上開郵局帳戶金融卡均為其自身所保管，
    並未借予他人使用，帳戶款項均係由其前往提領殆盡等情，
    復有該帳戶客戶歷史交易清單及桃園大溪郵局提款機監視器
    所攝畫面附卷可稽。參以該歷史交易清單之提款紀錄及被告
    Ｑ○○所使用之0000000000號行動電話通聯記錄，就如附表
    編號1至3犯行部分，被告Ｑ○○於每次提領被害人所匯與款
    項前，均先與被告丙○○使用之0000000000號行動電話為電
    話聯繫等情（被告Ｑ○○於97年11月10日20時55分提款，於
    同日19時與被告丙○○聯繫，於97年11月11日19時3分提款
    ，於同日18時與被告丙○○聯繫），又上開被害人每甫為匯
    款行為（被害人分別於97年11月7日、10日、19日匯款），
    被告Ｑ○○即旋於同日將上開款項領取殆盡，益見被告Ｑ○○就上開收受贓物及恐嚇取財之犯行，與被告丙○○具有共
    同之犯意聯絡，而為附表一編號1至4所示之犯行無疑（被告
    Ｑ○○編號4部分，不在本件上訴範圍）。
  5.被告Ｑ○○雖辯稱：因同事「阿坤」欠其新臺幣（下同）32
    ,000元，要其提供帳戶，以匯錢返還積欠之借款，其不知所
    提領之款項係被害人交付擄鴿勒贖之贖款云云。惟查，觀諸
    被告Ｑ○○於97年12月5日警詢時供稱：「阿坤」係其前同
    事，並以門號為0000000000號撥打與我，「阿坤」與「輝哥
    」（即丙○○）係不同人云云（見第25542號偵查卷第5頁至
    第8頁），嗣後於97年12月24日偵查中改稱：0000000000號
    行動電話是由丙○○使用等語（見第5588號偵查卷第6頁）
    ，而被告Ｑ○○於原審羈押庭卻陳稱：「（你如何確定這些
    錢都是阿坤還你的？）因為他突然打電話給我，自稱為『阿
    和』」云云（見原審聲羈卷第13頁），是倘真有返還欠款乙
    事，被告Ｑ○○何以連「阿坤」之姓名、綽號及電話等節，
    前後供述均不一致。又依上開Ｑ○○郵局帳戶之客戶歷史交
    易清單所載，匯入款項總計達33,500元，亦與被告Ｑ○○所
    稱「阿坤」之欠款金額並不相符，甚且，被告Ｑ○○竟仍將
    該匯入款項均提領一空。況被告Ｑ○○於97年12月16日警詢
    時，經員警詢以「你於第1次警詢筆錄中稱你前往提款時，
    綽號阿坤之男子都會以0000000000之電話號碼撥打電話給你
    0000000000，叫你前往郵局提領匯款，為何警方調閱該等時
    段之通聯記錄（97年11月7日17時41分、97年11月10日20時5
    5分、97年11月11日19時3分、97年11月19日16時32分），均
    未發現有0000000000撥打給你，請你解釋？」，其亦回以「
    我無法解釋」等語（見第25542號偵查卷第120頁）。綜上以
    觀，俱徵被告Ｑ○○辯稱：其係提領「阿坤」匯入之欠款云
    云，顯係圖卸刑責之詞，不足採信。至證人即共犯丙○○於
    本院審理時雖結證稱：「阿坤」向Ｑ○○要郵局帳號，以匯
    款方式還Ｑ○○錢，我打電話給Ｑ○○是要問他老家有無煮
    飯云云。然查，觀諸被告Ｑ○○0000000000號通聯記錄，被
    告Ｑ○○與被告丙○○（使用門號為0000000000號）僅於其
    中97年11月7日、10日、11日及19日有過電話聯繫，此與如
    附表一編號1至4被害人匯款之日大致相符，且上開通話通數
    分別為7日3通（時間17時8分、21時26分、22時18分）、10
    日6通（7時44分、7時45分、12時47分、18時17分、21時57
    分、23時42分）、19日2通（16時17分、16時49分），分別
    遍布早上、下午及深夜，顯見2人通話所討論之事，絕非僅
    係為煮飯一事，是證人丙○○所述，顯係迴護、附和被告Ｑ
    ○○之詞，殊無足採。另被告Ｑ○○辯稱：衡情犯罪之人為
    隱匿犯行，均不會使用自己的帳戶云云。然而，犯罪之人其
    犯罪態樣本屬多變，方式亦各有不同，自難僅以犯罪之人多
    會隱匿犯行，而推定被告Ｑ○○犯罪時不會使用自身所有之
    帳戶，況依本院辦理刑事案件之經驗以觀，犯罪者為達犯罪
    之遂行，而使用自身所有之物作為犯罪工具者，亦所在多有
    ，是被告Ｑ○○前揭辯解，自不足採。
  6.被告壬○○有提供前揭鄭卉楹郵局帳戶之金融卡及密碼與被
    告丙○○，而幫助丙○○為上開恐嚇取財犯行乙節，業經被
    告壬○○於原審已坦承認罪，並據證人鄭卉楹於偵查中證述
    綦詳，復有鄭卉楹存摺內頁影本在卷可參。被告壬○○於本
    院時雖否認犯行而辯稱：其將金融卡借給丙○○提領殘障津
    貼，並非幫助其恐嚇取財之用云云。惟依卷附之0000000000
    號通訊監察譯文（見第3498號偵查卷第28頁），張桂秀曾於
    本件案發後之98年1月20日撥打電話與被告壬○○提及：「
    張桂秀：長腳（即壬○○），我要問你，你之前是不是有拿
    1張郵局金融卡給阿輝（即丙○○）？壬○○：對啊。張桂
    秀：啊...金融卡被找到，我現在來這邊剛走啊。壬○○：
    被找到唷？張桂秀：對啊。壬○○：阿輝他應該會說他撿到
    的吧。張桂秀：對啦，我是問你有沒有這件事啦？壬○○：
    他不是說有毀掉。」等對話內容，若被告壬○○交付金融卡
    僅係為借錢與被告丙○○，而非供其作不法用途，何以被告
    壬○○認為丙○○會佯稱該金融卡係撿到乙節？顯見被告壬○○於原審之自白始與事實相符，其有幫助被告丙○○等人
    為恐嚇取財犯行之行為，足堪認定。
  (三)綜上所述，被告丙○○、Ｑ○○、壬○○前揭犯行，事證明
    確，均堪認定，應予依法論科。
二、論罪科刑之理由：
  (一)按刑法第346條第1項恐嚇取財罪所稱之「恐嚇」，乃指以惡
    害之事，告知他人，使其生畏懼或恐怖心而言，且惡害之種
    類並無限制，不以生命、身體、名譽為限，即便是「財產」
    、個人信用等事項亦屬之；再惡害告知之方法，更不以明示
    者為限，以默示之方法亦可，故凡以言語、文字、舉動，甚
    而利用自己之地位、社會勢力、政治權力，或與其他事實相
    配合而足以使人萌生畏怖或恐怖之念者亦屬之。查被告丙○○、被告Ｑ○○均明知「阿坤」持有之賽鴿，均係贓物，竟
    仍收受後，以電話向被害鴿主勒贖金錢，於電話中稱要依指
    示支付金錢，方能取回遭抓走之賽鴿等語，其語意已表示：
    若鴿主未依其指示加以匯款，則鴿子將無法安全飛回，顯係
    以不依指示付款，鴿子將無法釋回之惡害通知被害鴿主，致
    被害人心生畏懼，而交付贖款，其中如附表一編號1至4之鴿
    主均係依指示匯款至被告Ｑ○○郵局帳戶，由被告Ｑ○○提
    領殆盡。是核被告丙○○就附表一編號1至18所為，均係犯
    刑法第349條第1項收受贓物罪及同法第346條第1項恐嚇取財
    既遂罪；就附表一編號19至21所為，均係犯刑法第349條第1
    項收受贓物罪及同法第346條第3項、第1項恐嚇取財未遂罪
    。被告Ｑ○○就附表一編號1至3所為（編號4部分，不在本
    件上訴範圍），均係犯刑法第349條第1項收受贓物罪及同法
    第346條第1項恐嚇取財既遂罪。被告丙○○與「阿坤」間，
    就附表一編號1至21所示恐嚇取財犯行，具有犯意聯絡及行
    為分擔，並就其中附表一編號1至4所示收受贓物、恐嚇取財
    犯行，與被告Ｑ○○間，具有犯意聯絡及行為分擔，均應論
    以共同正犯。被告丙○○、Ｑ○○就附表一編號1至4所示犯
    行，均係以一行為同時觸犯收受贓物罪及恐嚇取財既遂罪，
    為想像競合犯，均應依刑法第55條規定論以較重之恐嚇取財
    既遂罪。檢察官於起訴事實及論罪法條雖均未敘及收受贓物
    罪之犯行，惟此部分既與起訴之恐嚇取財既遂罪及恐嚇取財
    未遂罪間，有想像競合犯之裁判上一罪關係，自為起訴效力
    所及，本院應一併予以審究（至檢察官於本院審理時表示依
    起訴書所載，應對被告3人論以竊盜罪，並與恐嚇取財罪為
    數罪關係等語，惟遍查全卷證據資料，尚無相關事證足認被
    告丙○○、Ｑ○○、壬○○有何竊取賽鴿之行為，且此部分
    未據上訴，本院自無法予以審理，附此敘明之）。被告丙○○有如事實欄所載之論罪科刑暨執行情形，此有本院被告前
    案紀錄表及本院96年度聲字第1378號假釋付保護管束裁定在
    卷可稽，其於執行完畢後5年內故意再犯本件有期徒刑之罪
    ，皆為累犯，均應依刑法第47條第1項規定加重其刑。被告
    丙○○已著手於附表一編號19至21所示犯行之實行，惟因被
    害人未付贖款，而未能得逞，為未遂犯，均應依刑法第25條
    第2項減輕其刑，並先加後減之。
  (二)次按刑法上之幫助犯，係對於犯罪與正犯有共同之認識，而
    以幫助之意思，對於正犯資以助力，而未參與實施犯罪之行
    為者而言（最高法院49年臺上字第77號、65年臺上字第3773
    號判例意旨參照）。是如未參與實施犯罪構成要件之行為，
    且係出於幫助之意思提供助力，即屬幫助犯，而非共同正犯
    。經查，依前所述，被告壬○○僅有將其所持有之鄭卉楹上
    開郵局帳戶金融卡及密碼，交與被告丙○○供其作為恐嚇取
    財之被害人匯入款項所用，自應僅論以被告壬○○係以幫助
    被告丙○○恐嚇取財之意思，參與本件構成要件以外之行為
    ，為幫助犯。是被告壬○○所為，係犯刑法第30條第1項前
    段、第346條第1項幫助恐嚇取財罪，並應依刑法第30條第2
    規定，減輕其刑。起訴書認被告壬○○應論以恐嚇取財罪之
    共同正犯，尚有未洽。
  (三)被告丙○○如附表一編號1至21所示各犯行，及被告Ｑ○○
    如附表一編號1至3所示各犯行，犯意各別，行為互殊，均應
    予分論併罰。
三、撤銷改判（被告丙○○、Ｑ○○部分）之理由：
  (一)原審認被告丙○○、Ｑ○○2人犯行事證明確，予以論罪科
    刑，固非無見，惟查：
  1.被告丙○○、被告Ｑ○○明知「阿坤」持有之賽鴿，均係來
    源不明之贓物，仍基於共同犯意聯絡而收受之，被告丙○○
    如附表一編號1至21犯行，該當收受贓物罪，並與所犯恐嚇
    取財既遂罪、恐嚇取財未遂罪間有想像競合犯之關係，被告
    Ｑ○○如附表一編號1至3犯行，亦該當收受贓物罪，並與所
    犯恐嚇取財既遂罪間有想像競合犯之關係，已如上述，原審
    漏未論處被告丙○○、Ｑ○○2人收受贓物犯行，自有違誤
    。
  2.被告丙○○前於84、85年間，因違反麻醉藥品管理條例、肅
    清煙毒條例等案件，經本院分別判處有期徒刑8月、3年2月
    ，並定應執行為有期徒刑3年6月確定，於91年8月7日入監執
    行，縮刑期滿日為97年1月13日，嗣於96年6月13日假釋交付
    保護管束出監，所餘刑期未經撤銷假釋而視為執行完畢，其
    於執行完畢後5年內故意再犯本件如附表一編號1至21所示之
    罪，均構成累犯，原審漏未依刑法第47條第1項規定加重其
    刑，顯有未合。
  3.中華民國刑法第346條恐嚇取財罪之法定刑為「6月以上5年
    以下有期徒刑，得併科1千元以下罰金」，原判決於理由欄
    就被告丙○○恐嚇取財未遂罪部分，並未敘及依刑法第25條
    第2項按既遂犯之刑減輕其刑，主文卻諭知有期徒刑4月（原
    判決附表編號14、15部分），於法未合。
  4.原審既認定如附表一編號1至3之被害人依指示匯款至被告Ｑ
    ○○之郵局帳戶後，被告丙○○即以0000000000號行動電話
    與被告Ｑ○○所有之0000000000號行動電話聯繫，由被告Ｑ
    ○○持金融卡至提款機提款等犯罪事實，卻漏未就扣案之被
    告Ｑ○○所有上開手機宣告沒收，自屬未洽。
  5.被害人巳○○（附表一編號4）、Ｈ○○（編號16）、戊○○（編號18）及庚○○（編號21）均有於如附表一所示之時
    間接獲來自被告丙○○使用之0000000000恫嚇電話，其中巳
    ○○、Ｈ○○並分別將贖款匯入Ｑ○○、鄭卉楹之郵局帳戶
    ，而被害人未○○（編號17）係委請友人「阿泓」將贖款交
    付被告丙○○等情，均詳如前述，原審以檢察官所為舉證，
    均不足以證實被告丙○○有上開犯行而為無罪諭知，顯有違
    誤。
  6.原判決附表就被害人之姓名、勒贖時間及方式、付款方式、
    贖款金額等欄項，有諸多誤繕或誤認之處（詳如附表一所示
    ），另原判決附表編號4至16之主文欄，均漏未記載「共同
    」，亦有不當。
  (二)據上，檢察官上訴意旨認被告丙○○有共同犯附表一編號4
    、16至18、21（即原判決附表編號23至25、29、45）所示之
    犯行，及原審漏未就扣案之被告Ｑ○○所有行動電話1支（
    含0000000000號SIM卡1枚）宣告沒收，而有違誤等語，為有
    理由；被告丙○○就附表一編號1至3、5至15、19、20（即
    原判決附表編號1至16）所示之犯行，及被告Ｑ○○就附表
    一編號1至3（即原判決附表編號1至3）所示之犯行，提起上
    訴否認犯行，而執前詞指摘原判決不當，均無理由；惟原判
    決附表編號1至16、23至25、29、45所示之犯行，既有上開
    可議之處，自應由本院予以撤銷改判。
  (三)爰分別審酌被告丙○○前已有擄鴿勒贖之前科紀錄，有本院
    被告前案紀錄表及原審91年度易字第600號判決可考，竟不
    思悔改，復為本案共21次之犯行，造成社會治安及被害人財
    產損害甚大；被告Ｑ○○正值青壯之年，未思以正當途徑謀
    取財富，而與被告丙○○共同為前揭3次犯行，均應予非難
    ；兼衡2人收受贓物價值、恐嚇取財所得金額及犯後諉責態
    度等一切情狀，分別對被告丙○○量處如附表一編號1至21
    所示之刑，並定應執行為有期徒刑4年，對被告Ｑ○○量處
    如附表一編號1至3所示之刑，並定應執行為有期徒刑1年6月
    。
  (四)扣案ELIYA牌雙卡行動電話1支（含0000000000號、00000000
    00號SIM卡各1枚），為被告Ｑ○○所有，業經其供明在卷，
    其中該行動電話1支及0000000000號SIM卡1枚，為供被告Ｑ
    ○○、丙○○等共同犯如附表一編號1至4所用之物，依刑法
    第38條第1項第2款在被告丙○○、Ｑ○○2人各該罪名項下
    宣告沒收；另0000000000號SIM卡1枚，因無證據證明係供被
    告等人犯罪或預備犯罪所用之物，亦非違禁物，自不予宣告
    沒收。
四、上訴駁回（被告壬○○部分）之理由：
    原審認被告壬○○罪證明確，審酌被告壬○○雖坦承幫助恐
    嚇取財犯行，然因其提供帳戶行為，致使丙○○集團之犯行
    得以順利遂行，對被害人之財產損害同影響甚大，及其犯罪
    動機、手段等一切情狀，因而適用刑事訴訟法第299條第1項
    前段，刑法第30條第1項前段、第2項、第346條第1項，刑法
    施行法第1條之1第1項、第2項前段，判處有期徒刑8月，經
    核其認事、用法及採證均無不合，量刑亦屬妥適。被告壬○○上訴否認犯行，並認原審量刑過重，指摘原判決不當，為
    無理由，應予駁回。
參、無罪部分：
一、公訴意旨另以：被告丙○○、壬○○共同基於意圖為自己不
    法所有之犯意聯絡，於97年11月間，共組擄鴿勒贖集團，在
    臺灣北部地區之不詳地點，架設網具網捕如不特定人士施放
    訓練之賽鴿，以此強暴方式將如附表二所示被害人之賽鴿置
    於己實力支配下，被告等人即分工以如附表二所示網路電話
    ，打電話向被害人勒贖如附表二所示之金額，致被害人心生
    畏懼，依其等之指示之方式交付贖款，因認被告丙○○、壬○○均涉犯竊盜及恐嚇取財等罪嫌云云。
二、按犯罪事實應依證據認定之，無證據不得認定犯罪事實；又
    不能證明被告犯罪者，應諭知無罪之判決；刑事訴訟法第15
    4條第2項、第301條第1項分別定有明文。是事實之認定應憑
    證據，如未能發現相當證據，或證據不足以證明，自不能以
    推測或擬制之方法，為裁判基礎；苟積極證據不足為不利於
    被告事實之認定時，即應為有利於被告之認定。而認定犯罪
    事實所憑之證據，雖不以直接證據為限，間接證據亦包括在
    內，然無論直接證據或間接證據，其為訴訟上之證明，須於
    通常一般之人均不致有所懷疑，而得確信其為真實之程度者
    ，始得據為有罪之認定，倘其證明尚未達到此一程度，而有
    合理之懷疑存在，無從使事實審法院得為有罪之確信時，即
    應由法院為諭知被告無罪之判決（最高法院40年臺上字第86
    號、30年上字第816號、76年臺上字第4986號判例意旨參照
    ）。
三、檢察官認被告丙○○、壬○○涉犯前開罪嫌，係以被告壬○○、丙○○之供述、附表二所示被害人之陳述、證人張桂秀
    之證述、壬○○使用電話之通訊監察譯文、SMC牌NETWORKS
    網路SKYPE專用電話、SKYPE USERNAME帳號Ｚ000000000號會
    員資料、基地台位置表及被害人接獲網路電話恐嚇查證使用
    者資料等，為其論據。
四、被告丙○○、壬○○均堅決否認有為上開竊盜、恐嚇取財犯
    行，被告丙○○辯稱：其不清楚「阿坤」如何網鴿子，亦不
    會使用網路電話、電腦等語；被告壬○○則辯稱：我請張桂
    秀幫我申辦之網路電話帳號為Ｚ000000000號，而非Ｚ0000000
    00號等語。
五、經查：
  (一)如附表二所示之被害人丑○○等人雖有遭人以如附表二所示
    之方式，即以網路電話恐嚇需支付贖款方可取回自身所飼養
    之賽鴿，而該網路電話均為網路電話帳號Ｚ000000000號所撥
    打等情，有附表二所示被害人丑○○等人證述綦詳，亦有網
    話電話帳號Ｚ000000000號之通聯記錄在卷可稽。而上開網路
    電話申辦資料上所留存之電話號碼為被告壬○○所使用之00
    00000000號乙節，亦為被告壬○○所自承在卷，及有SKYPE
    USERNAME帳號Ｚ000000000號會員資料附卷足憑。然而，參酌
    證人張桂秀於原審證稱：「（妳有無幫壬○○購買網路電話
    ？）有。」、「（購買的時間？）10月16日。」、「（妳記
    得向哪家網路電話公司購買？）在南京東路三段的展岳科技
    公司。」、「（97年10月16日當天妳幫壬○○購買網路電話
    的時候，一共買了幾支網路電話？）2支。」、「（另外1支
    電話幫何人購買？）是丙○○介紹他朋友來買的。」、「（
    妳當天購買2支電話，1支交給壬○○，另1支交給何人？）
    是丙○○的朋友到我家拿。」、「（妳當天購買兩支網路電
    話的資料，是否都是留下壬○○的聯絡電話？）是的。」、
    「（依妳提供的2支帳號資料顯示，均留下0000000000壬○○之門號，做何用途？）以開啟SKYPE網路，因為要那支手
    機才可以啟用，可以收到密碼，然後開啟網路手機。」等語
    （見原審第317號卷第210頁至第212頁），及依卷附之SKYPE
    網路電話申辦資料（見原審第317號卷第241、242頁），可
    證張桂秀代被告壬○○申辦上開網路電話之時，確實共申辦
    購買2組網路電話及帳號（Ｚ000000000、Ｚ000000000號）。
    原審於審理中又當庭勘驗在賴育雄住處扣得之被告壬○○所
    有SMC牌NETWORKS網路SKYPE專用電話1支，查知：該網路電
    話帳號係Ｚ000000000號，而非Ｚ000000000號（見原審第317
    號卷第281頁反面），可證張桂秀代被告壬○○申辦上開網
    路電話之時，確實共申辦購買2組網路電話及帳號（Ｚ000000
    000、Ｚ000000000號）。是扣案被告壬○○所有之網路電話
    ，既非使用帳號Ｚ000000000號，則證人張桂秀證稱其係申辦
    2組網路電話及帳號，並分別交付被告壬○○及被告丙○○
    之朋友使用等語，自堪採信。檢察官上訴意旨雖稱：SMC牌
    無限網路手機之使用方式並非專用1個帳號，隨時可以輸入
    另一組帳號密碼使用等語，惟網路電話帳號縱可任意更換，
    但既無積極證據足以證明被告壬○○有使用Ｚ000000000號網
    路電話帳號，自難僅以張桂秀於申辦資料上填載被告壬○○
    之0000000000行動電話，即遽認被告壬○○有為如附表二所
    示之恐嚇取財犯行。
  (二)觀諸網路電話帳號Ｚ000000000號借用無線上網IP位置紀錄（
    見第3498號偵查卷第109頁），其中IP位址：220.128.114.7
    7上網位置為桃園縣大溪鎮○○路57號1F4，雖距離被告壬○○住家即桃園縣大溪鎮○○路429巷21號，半徑範圍約200公
    尺；另IP位址：220.138.62.207（上網位置：桃園縣桃園市
    ○○路190號）、220.138.67.16（桃園縣桃園市○○路188
    號1樓）、118.169.64.129（桃園縣桃園市○○○街89號4樓
    ），距離被告丙○○住家即桃園縣桃園市○○○街91號6樓
    ，半徑範圍亦約200公尺。然如上所述，既無法證明該Ｚ0000
    00000號網路電話帳號確係被告壬○○所使用，而上開網路
    電話帳號上網地點亦有多處，並非僅於被告2人住處附近，
    又該200公尺範圍內使用無限網路人數眾多，亦難單以該上
    網地點位於被告2人住處附近，即認定被告丙○○、壬○○
    有使用Ｚ000000000號網路電話帳號。
  (三)另上訴意旨雖以：原判決認定被告等人有罪之被害人Ｏ○○
    及癸○○，均同遭門號0000000000號，及於97年11月15日均
    同遭網路電話恐嚇，被害人己○○、地○○○、卯○○均同
    遭網路電話恐嚇，而IP位址距離被告壬○○住處僅約200公
    尺，綜上顯示，足認被告丙○○、壬○○與其所屬擄鴿勒贖
    集團成員共同使用該上揭行動電話及網路電話共同犯恐嚇取
    財犯行等語。然按刑法第28條之共同正犯，係指行為人基於
    共同的行為決意，各自分擔犯罪行為的一部，而共同實施構
    成要件行為，彼此間有犯意聯絡或行為分擔而言，如未與其
    他共犯有所謀議或參與犯罪行為之一部分，自不能遽認成立
    共犯。是縱使證人張桂秀所指將另1組網路電話及帳號所交
    付之對象即丙○○之朋友，即係「阿坤」，而「阿坤」亦確
    實有使用該網路電話對如附表二所示之鴿主為勒贖，然而，
    亦因查無其他相關事證足以證明被告丙○○、壬○○2人就
    此部分與「阿坤」間，有何犯意聯絡或行為分擔，尚無從遽
    論以共同正犯。此外，遍查全卷證據資料，並無任何證據可
    以證明被告丙○○、壬○○有竊取賽鴿之行為，自亦無法以
    竊盜罪相繩。
六、綜上所述，檢察官所舉證據與所指出之證明方法，均尚不足
    以使本院確信被告丙○○、Ｑ○○確有為如附表二所示之竊
    盜、恐嚇取財等犯行。此外，復查無其他積極證據足認被告
    2人有檢察官所指之犯行，揆諸前揭法條及判例意旨，自應
    依法諭知其2人無罪判決。原審同此見解，就被告丙○○、
    Ｑ○○被訴如附表二所示部分，諭知無罪判決，於法並無違
    誤。檢察官上訴意旨猶執前詞指摘原判決此部分不當，核無
    理由，應予駁回。
據上論斷，應依刑事訴訟法第369條第1項前段、第368條、第364
條、第299條第1項前段，刑法第28條、第25條第2項、第47條第1
項、第349條第1項、第346條第1項、第3項、第55條、第38條第1
項第2款、第51條第5款，刑法施行法第1條之1第1項、第2項前段
，判決如主文。
本案經檢察官楊秀琴到庭執行職務。
中    華    民    國    99    年    6     月    17    日
                 刑事第十三庭  審判長法  官  曾德水
                                     法  官  陳恆寬
                                     法  官  崔玲琦
以上正本證明與原本無異。
不得上訴。
                                     書記官  馬佳瑩
中    華    民    國    99    年    6     月    21    日
附錄：本案論罪科刑法條全文
中華民國刑法第349條第1項
收受贓物者，處3年以下有期徒刑、拘役或5百元以下罰金。
中華民國刑法第346條
意圖為自己或第三人不法之所有，以恐嚇使人將本人或第三人之
物交付者，處6月以上5年以下有期徒刑，得併科1千元以下罰金
。
以前項方法得財產上不法之利益，或使第三人得之者，亦同。
前二項之未遂犯罰之。
附表一：
┌──┬────┬────┬───────┬────────┬───┬──┬────┐
│編號│被害人  │勒贖時間│   勒贖方式   │    付款方式    │贖款（│遭擄│主文    │
│    │        │        │              │                │新臺幣│鴿數│(宣告刑)│
│    │        │        │              │                │）    │    │        │
├──┼────┼────┼───────┼────────┼───┼──┼────┤
│ 01 │Ｏ○○  │97.11.5 │遭0000-000000 │97.11.5匯款至包 │共4000│3   │丙○○共│
│    │        │97.11.7 │電話勒贖      │文欽等人指定之鄭│元（原│    │同犯恐嚇│
│    │        │97.11.10│              │卉楹帳戶付贖    │判決誤│    │取財罪，│
│    │        │（原判決│              │97.11.10匯款至包│認為60│    │累犯，處│
│    │        │誤認為97│              │文欽等人指定之鍾│00元）│    │有期徒刑│
│    │        │.11.17及│              │昌富帳戶付贖    │      │    │玖月。扣│
│    │        │97.11.19│              │                │      │    │案ELIYA │
│    │        │）      │              │                │      │    │牌雙卡行│
│    │        │        │              │                │      │    │動電話壹│
│    │        │        │              │                │      │    │支（含09│
│    │        │        │              │                │      │    │00000000│
│    │        │        │              │                │      │    │號SIM卡 │
│    │        │        │              │                │      │    │壹枚）沒│
│    │        │        │              │                │      │    │收。    │
│    │        │        │              │                │      │    │Ｑ○○共│
│    │        │        │              │                │      │    │同犯恐嚇│
│    │        │        │              │                │      │    │取財罪，│
│    │        │        │              │                │      │    │處有期徒│
│    │        │        │              │                │      │    │刑捌月。│
│    │        │        │              │                │      │    │扣案ELIY│
│    │        │        │              │                │      │    │A牌雙卡 │
│    │        │        │              │                │      │    │行動電話│
│    │        │        │              │                │      │    │壹支（含│
│    │        │        │              │                │      │    │00000000│
│    │        │        │              │                │      │    │16號SIM │
│    │        │        │              │                │      │    │卡壹枚）│
│    │        │        │              │                │      │    │沒收。  │
├──┼────┼────┼───────┼────────┼───┼──┼────┤
│ 02 │Ｇ○○  │97.11.17│遭0000-000000 │97.11.19請友人陳│4000元│2   │丙○○共│
│    │（原判決│        │電話勒贖      │至泓（原判決誤載│      │    │同犯恐嚇│
│    │誤載為黃│        │（原判決誤為不│為陳志泓）以其名│      │    │取財罪，│
│    │新堂）  │        │明來電）      │義匯款至丙○○等│      │    │累犯，處│
│    │        │        │              │人指定之Ｑ○○帳│      │    │有期徒刑│
│    │        │        │              │戶              │      │    │玖月。扣│
│    │        │        │              │                │      │    │案ELIYA │
│    │        │        │              │                │      │    │牌雙卡行│
│    │        │        │              │                │      │    │動電話壹│
│    │        │        │              │                │      │    │支（含09│
│    │        │        │              │                │      │    │00000000│
│    │        │        │              │                │      │    │號SIM卡 │
│    │        │        │              │                │      │    │壹枚）沒│
│    │        │        │              │                │      │    │收。    │
│    │        │        │              │                │      │    │Ｑ○○共│
│    │        │        │              │                │      │    │同犯恐嚇│
│    │        │        │              │                │      │    │取財罪，│
│    │        │        │              │                │      │    │處有期徒│
│    │        │        │              │                │      │    │刑捌月。│
│    │        │        │              │                │      │    │扣案ELIY│
│    │        │        │              │                │      │    │A牌雙卡 │
│    │        │        │              │                │      │    │行動電話│
│    │        │        │              │                │      │    │壹支（含│
│    │        │        │              │                │      │    │00000000│
│    │        │        │              │                │      │    │16號SIM │
│    │        │        │              │                │      │    │卡壹枚）│
│    │        │        │              │                │      │    │沒收。  │
├──┼────┼────┼───────┼────────┼───┼──┼────┤
│ 03 │癸○○  │97.11.15│遭0000-000000 │97.11.19請友人陳│2500元│2   │丙○○共│
│    │        │        │電話勒贖      │至泓（原判決誤載│（原判│    │同犯恐嚇│
│    │        │        │              │為陳志泓）以其名│決誤認│    │取財罪，│
│    │        │        │              │義匯款至丙○○等│為5000│    │累犯，處│
│    │        │        │              │人指定之Ｑ○○帳│元）  │    │有期徒刑│
│    │        │        │              │戶              │      │    │玖月。扣│
│    │        │        │              │                │      │    │案ELIYA │
│    │        │        │              │                │      │    │牌雙卡行│
│    │        │        │              │                │      │    │動電話壹│
│    │        │        │              │                │      │    │支（含09│
│    │        │        │              │                │      │    │00000000│
│    │        │        │              │                │      │    │號SIM卡 │
│    │        │        │              │                │      │    │壹枚）沒│
│    │        │        │              │                │      │    │收。    │
│    │        │        │              │                │      │    │Ｑ○○共│
│    │        │        │              │                │      │    │同犯恐嚇│
│    │        │        │              │                │      │    │取財罪，│
│    │        │        │              │                │      │    │處有期徒│
│    │        │        │              │                │      │    │刑捌月。│
│    │        │        │              │                │      │    │扣案ELIY│
│    │        │        │              │                │      │    │A牌雙卡 │
│    │        │        │              │                │      │    │行動電話│
│    │        │        │              │                │      │    │壹支（含│
│    │        │        │              │                │      │    │00000000│
│    │        │        │              │                │      │    │16號SIM │
│    │        │        │              │                │      │    │卡壹枚）│
│    │        │        │              │                │      │    │沒收。  │
├──┼────┼────┼───────┼────────┼───┼──┼────┤
│ 04 │巳○○  │97.11.7 │遭0000-000000 │97.11.7匯款至包 │4500元│2   │丙○○共│
│    │（原判決│        │電話勒索      │文欽等人指定之鍾│      │    │同犯恐嚇│
│    │誤載為林│        │              │昌富帳戶付贖    │      │    │取財罪，│
│    │照平）  │        │              │                │      │    │累犯，處│
│    │        │        │              │                │      │    │有期徒刑│
│    │        │        │              │                │      │    │柒月。扣│
│    │        │        │              │                │      │    │案ELIYA │
│    │        │        │              │                │      │    │牌雙卡行│
│    │        │        │              │                │      │    │動電話壹│
│    │        │        │              │                │      │    │支（含09│
│    │        │        │              │                │      │    │00000000│
│    │        │        │              │                │      │    │號SIM卡 │
│    │        │        │              │                │      │    │壹枚）沒│
│    │        │        │              │                │      │    │收。    │
│    │        │        │              │                │      │    │（Ｑ○○│
│    │        │        │              │                │      │    │部分不在│
│    │        │        │              │                │      │    │上訴範圍│
│    │        │        │              │                │      │    │）      │
├──┼────┼────┼───────┼────────┼───┼──┼────┤
│ 05 │劉永椿  │97.11.16│遭0000-000000 │與友人「阿西」前│10000 │4   │丙○○共│
│    │        │        │電話勒贖      │往石門水庫交付贖│元    │    │同犯恐嚇│
│    │        │        │              │款              │      │    │取財罪，│
│    │        │        │              │                │      │    │累犯，處│
│    │        │        │              │                │      │    │有期徒刑│
│    │        │        │              │                │      │    │捌月。  │
├──┼────┼────┼───────┼────────┼───┼──┼────┤
│ 06 │寅○○  │97.11.16│遭0000-000000 │97.11.17前往桃園│5000元│2   │丙○○共│
│    │        │        │電話勒贖      │大溪66號快速道路│      │    │同犯恐嚇│
│    │        │        │              │路口付贖取鴿    │      │    │取財罪，│
│    │        │        │              │                │      │    │累犯，處│
│    │        │        │              │                │      │    │有期徒刑│
│    │        │        │              │                │      │    │捌月。  │
├──┼────┼────┼───────┼────────┼───┼──┼────┤
│ 07 │Ｒ○○  │97.11.17│遭0000-000000 │97.11.17請友人「│2500元│1   │丙○○共│
│    │        │        │電話勒索      │阿泓」（原判決誤│      │    │同犯恐嚇│
│    │        │        │              │載為「阿宏」）前│      │    │取財罪，│
│    │        │        │              │往國道3號大溪交 │      │    │累犯，處│
│    │        │        │              │流道附近遊覽車休│      │    │有期徒刑│
│    │        │        │              │息站付贖取鴿    │      │    │柒月。  │
├──┼────┼────┼───────┼────────┼───┼──┼────┤
│ 08 │Ｂ○○  │97.11.16│遭0000-000000 │97.11.17請友人「│2500元│1   │丙○○共│
│    │        │97.11.17│電話勒索      │阿泓」（原判決誤│      │    │同犯恐嚇│
│    │        │        │              │載為「阿宏」）前│      │    │取財罪，│
│    │        │        │              │往國道3號大溪交 │      │    │累犯，處│
│    │        │        │              │流道附近遊覽車休│      │    │有期徒刑│
│    │        │        │              │息站付贖取鴿    │      │    │柒月。  │
├──┼────┼────┼───────┼────────┼───┼──┼────┤
│ 09 │酉○○  │97.11.15│遭0000-000000 │97.11.16請友人「│2500元│1   │丙○○共│
│    │        │        │電話勒索      │阿泓」（原判決誤│      │    │同犯恐嚇│
│    │        │        │              │載為「阿宏」）前│      │    │取財罪，│
│    │        │        │              │往大溪66快速道路│      │    │累犯，處│
│    │        │        │              │橋下付贖取鴿    │      │    │有期徒刑│
│    │        │        │              │                │      │    │柒月。  │
├──┼────┼────┼───────┼────────┼───┼──┼────┤
│ 10 │Ｆ○○  │97.11.17│遭0000-000000 │請友人「阿宏」前│2500元│1   │丙○○共│
│    │        │97.11.18│電話勒索      │往國道3號大溪交 │      │    │同犯恐嚇│
│    │        │        │              │流道付贖取鴿    │      │    │取財罪，│
│    │        │        │              │                │      │    │累犯，處│
│    │        │        │              │                │      │    │有期徒刑│
│    │        │        │              │                │      │    │柒月。  │
├──┼────┼────┼───────┼────────┼───┼──┼────┤
│ 11 │玄○○  │97.10.22│遭0000-000000 │97.10.22請友人張│2000元│1   │丙○○共│
│    │        │        │電話勒索      │秋敏匯款至大溪郵│      │    │同犯恐嚇│
│    │        │        │              │局戶名王伯堅帳戶│      │    │取財罪，│
│    │        │        │              │                │      │    │累犯，處│
│    │        │        │              │                │      │    │有期徒刑│
│    │        │        │              │                │      │    │柒月。  │
├──┼────┼────┼───────┼────────┼───┼──┼────┤
│ 12 │辛○○  │97.11.07│遭0000-000000 │前往大溪交流道附│6000元│1   │丙○○犯│
│    │        │        │電話勒索      │近將贖款綁在包文│      │    │恐嚇取財│
│    │        │        │              │欽等人所置放鴿子│      │    │罪，累犯│
│    │        │        │              │腳上            │      │    │，處有期│
│    │        │        │              │                │      │    │徒刑捌月│
│    │        │        │              │                │      │    │。      │
├──┼────┼────┼───────┼────────┼───┼──┼────┤
│ 13 │己○○  │97.11.04│遭0000-000000 │97.11.5匯款至包 │2000元│1   │丙○○共│
│    │        │97.11.05│電話勒贖      │文欽等人指定之鄭│      │    │同犯恐嚇│
│    │        │        │              │卉楹帳戶付贖    │      │    │取財罪，│
│    │        │        │              │                │      │    │累犯，處│
│    │        │        │              │                │      │    │有期徒刑│
│    │        │        │              │                │      │    │柒月。  │
├──┼────┼────┼───────┼────────┼───┼──┼────┤
│ 14 │地○○○│97.11.17│遭0000-000000 │請媳婦黃湘喻至郵│2500元│1   │丙○○共│
│    │        │        │電話勒索      │局匯款          │      │    │同犯恐嚇│
│    │        │        │              │                │      │    │取財罪，│
│    │        │        │              │                │      │    │累犯，處│
│    │        │        │              │                │      │    │有期徒刑│
│    │        │        │              │                │      │    │柒月。  │
├──┼────┼────┼───────┼────────┼───┼──┼────┤
│ 15 │卯○○  │97.11.6 │遭0000-000000 │97.11.6匯款至包 │4000元│1   │丙○○共│
│    │        │        │電話勒索      │文欽等人指定之鄭│（原判│    │同犯恐嚇│
│    │        │        │              │卉楹帳戶付贖    │決誤認│    │取財罪，│
│    │        │        │              │                │為2000│    │累犯，處│
│    │        │        │              │                │元）  │    │有期徒刑│
│    │        │        │              │                │      │    │捌月。  │
├──┼────┼────┼───────┼────────┼───┼──┼────┤
│ 16 │Ｈ○○  │97.11.5 │遭0000-000000 │97.11.5匯款至包 │2000元│3   │丙○○共│
│    │        │        │電話勒索      │文欽等人指定之鄭│（原判│    │同犯恐嚇│
│    │        │        │              │卉楹帳戶付贖    │決誤認│    │取財罪，│
│    │        │        │              │                │為6020│    │累犯，處│
│    │        │        │              │                │元）  │    │有期徒刑│
│    │        │        │              │                │      │    │柒月。  │
├──┼────┼────┼───────┼────────┼───┼──┼────┤
│ 17 │未○○  │97.11.16│遭00-00000000 │97.11.16請友人「│9000元│4   │丙○○共│
│    │        │        │電話勒索      │阿泓」（原判決誤│      │    │同犯恐嚇│
│    │        │        │              │載為「阿宏」）前│      │    │取財罪，│
│    │        │        │              │往大溪66快速道路│      │    │累犯，處│
│    │        │        │              │橋下付贖取鴿    │      │    │有期徒刑│
│    │        │        │              │                │      │    │捌月。  │
├──┼────┼────┼───────┼────────┼───┼──┼────┤
│ 18 │戊○○  │97.11.16│遭0000-000000 │97.11.16前往國道│8100元│4   │丙○○共│
│    │        │        │電話勒索      │3號高速公路大溪 │      │    │同犯恐嚇│
│    │        │        │              │交流道下付贖    │      │    │取財罪，│
│    │        │        │              │97.11.17以匯款方│      │    │累犯，處│
│    │        │        │              │式匯入張永村帳戶│      │    │有期徒刑│
│    │        │        │              │                │      │    │捌月。  │
├──┼────┼────┼───────┼────────┼───┼──┼────┤
│ 19 │Ｓ○○  │97.11.15│遭0000-000000 │前往大溪66號快速│未付贖│2   │丙○○共│
│    │        │        │電話勒索      │道路下付贖未果  │      │    │同犯恐嚇│
│    │        │        │              │                │      │    │取財未遂│
│    │        │        │              │                │      │    │罪，累犯│
│    │        │        │              │                │      │    │，處有期│
│    │        │        │              │                │      │    │徒刑肆月│
│    │        │        │              │                │      │    │。      │
├──┼────┼────┼───────┼────────┼───┼──┼────┤
│ 20 │戌○○  │97.11.17│遭0000-000000 │拒絕付贖        │未付贖│1   │丙○○共│
│    │        │        │電話勒索      │                │      │    │同犯恐嚇│
│    │        │        │              │                │      │    │取財未遂│
│    │        │        │              │                │      │    │罪，累犯│
│    │        │        │              │                │      │    │，處有期│
│    │        │        │              │                │      │    │徒刑肆月│
│    │        │        │              │                │      │    │。      │
├──┼────┼────┼───────┼────────┼───┼──┼────┤
│ 21 │庚○○  │97.11.17│遭0000-000000 │要求前往國道三號│未付贖│2   │丙○○共│
│    │（原判決│        │電話勒索      │大溪交流道付贖及│      │    │同犯恐嚇│
│    │誤載為李│        │              │匯款至張永村帳戶│      │    │取財未遂│
│    │天禛）  │        │              │均未果          │      │    │罪，累犯│
│    │        │        │              │                │      │    │，處有期│
│    │        │        │              │                │      │    │徒刑肆月│
│    │        │        │              │                │      │    │。      │
└──┴────┴────┴───────┴────────┴───┴──┴────┘
附表二：
┌──┬────┬────┬───────┬────────┬───┬──┐
│編號│被害人  │勒贖時間│   勒贖方式   │    付款方式    │ 付贖 │遭擄│
│    │        │        │              │                │      │鴿數│
├──┼────┼────┼───────┼────────┼───┼──┤
│ 01 │丑○○  │97.11.19│遭00-00000000 │拒絕付贖        │未付贖│1   │
│    │        │        │電話勒贖      │                │      │    │
│    │        │        │              │                │      │    │
│    │        │        │              │                │      │    │
├──┼────┼────┼───────┼────────┼───┼──┤
│ 02 │Ｐ○○  │97.11.06│遭00-00000000 │拒絕付贖        │未付贖│2   │
│    │        │        │電話勒贖      │                │      │    │
│    │        │        │              │                │      │    │
├──┼────┼────┼───────┼────────┼───┼──┤
│ 03 │Ａ○○  │97.11.02│遭00-00000000 │要求將贖款綁在被│未付贖│1   │
│    │        │        │電話勒贖      │告所置放鴿子腳上│      │    │
│    │        │        │              │                │      │    │
├──┼────┼────┼───────┼────────┼───┼──┤
│ 04 │Ｋ○○  │97.11.17│遭00-00000000 │被告等請計程車司│2500元│1   │
│    │        │        │電話勒贖      │機將鴿子送回    │      │    │
│    │        │        │              │                │      │    │
│    │        │        │              │                │      │    │
├──┼────┼────┼───────┼────────┼───┼──┤
│ 05 │申○○  │97.11.16│遭00-00000000 │前往國道三號高速│9000元│5   │
│    │        │        │電話勒贖      │公路大溪交流道下│      │    │
│    │        │        │              │付贖            │      │    │
├──┼────┼────┼───────┼────────┼───┼──┤
│ 06 │辰○○  │97.11.07│遭00-00000000 │匯款至被告等指定│4000元│2   │
│    │        │        │電話勒贖      │之帳戶付贖      │      │    │
├──┼────┼────┼───────┼────────┼───┼──┤
│ 07 │乙○○  │97.11.6 │遭00-00000000 │以匯款方式付贖款│4000元│2   │
│    │        │        │電話勒贖      │                │      │    │
├──┼────┼────┼───────┼────────┼───┼──┤
│ 08 │黃○○  │97.11.10│遭00-00000000 │以匯款方式付贖款│8000元│4   │
│    │        │        │電話勒贖      │                │      │    │
├──┼────┼────┼───────┼────────┼───┼──┤
│ 09 │宇○○  │97.11.11│遭00-00000000 │要求以匯款方式付│未付贖│1   │
│    │        │        │電話勒贖      │贖款            │      │    │
├──┼────┼────┼───────┼────────┼───┼──┤
│ 10 │甲○○  │97.11.10│遭00-00000000 │以匯款方式付贖款│2000元│1   │
│    │        │        │電話勒贖      │                │      │    │
├──┼────┼────┼───────┼────────┼───┼──┤
│ 11 │丁○○  │97.11.6 │遭00-00000000 │以匯款方式付贖款│2000元│1   │
│    │        │        │電話勒贖      │                │      │    │
├──┼────┼────┼───────┼────────┼───┼──┤
│ 12 │亥○○  │97.11.12│遭00-00000000 │請綽號「阿龍」友│2000元│1   │
│    │        │        │電話勒贖      │人前往國道三號高│      │    │
│    │        │        │              │速公路大溪交流道│      │    │
│    │        │        │              │下付贖          │      │    │
├──┼────┼────┼───────┼────────┼───┼──┤
│ 13 │宙○○  │97.11.7 │遭00-00000000 │以匯款方式付贖款│2000元│1   │
│    │        │        │電話勒贖      │                │      │    │
├──┼────┼────┼───────┼────────┼───┼──┤
│ 14 │午○○  │97.11.11│遭00-00000000 │請綽號「阿銘」友│2000元│1   │
│    │        │        │電話勒贖      │人前往國道三號高│      │    │
│    │        │        │              │速公路大溪交流道│      │    │
│    │        │        │              │下付贖          │      │    │
├──┼────┼────┼───────┼────────┼───┼──┤
│ 15 │Ｍ○○  │97.11.16│遭00-00000000 │要求前往國道三號│未付贖│1   │
│    │        │        │電話勒贖      │高速公路大溪交流│      │    │
│    │        │        │              │道下付贖        │      │    │
├──┼────┼────┼───────┼────────┼───┼──┤
│ 16 │Ｊ○○  │97.11.7 │遭00-00000000 │前往國道三號高速│2000元│1   │
│    │        │        │電話勒贖      │公路大溪交流道下│      │    │
│    │        │        │              │，將贖款放在被告│      │    │
│    │        │        │              │預先留置之鴿子腳│      │    │
│    │        │        │              │上放飛          │      │    │
├──┼────┼────┼───────┼────────┼───┼──┤
│ 17 │Ｎ○○  │97.11.15│遭00-00000000 │前往台66號快速道│2000元│1   │
│    │        │        │電話勒贖      │路橋下親自付贖  │      │    │
├──┼────┼────┼───────┼────────┼───┼──┤
│ 18 │Ｉ○○  │97.11.11│遭00-00000000 │前往國道三號高速│2500元│1   │
│    │        │        │電話勒贖      │公路大溪交流道下│      │    │
│    │        │        │              │親自付贖        │      │    │
├──┼────┼────┼───────┼────────┼───┼──┤
│ 19 │Ｅ○○  │97.11.11│遭00-00000000 │前往石門水庫附近│1500元│1   │
│    │        │        │電話勒贖      │付贖            │      │    │
├──┼────┼────┼───────┼────────┼───┼──┤
│ 20 │子○○  │97.11.17│遭00-00000000 │請友人「阿昌」前│2500元│1   │
│    │        │        │電話勒贖      │往國道三號高速公│      │    │
│    │        │        │              │路大溪交流道下付│      │    │
│    │        │        │              │贖款            │      │    │
├──┼────┼────┼───────┼────────┼───┼──┤
│ 21 │Ｌ○○  │97.11.16│遭00-00000000 │要求以匯款方式付│未付贖│1   │
│    │        │        │電話勒贖      │贖款            │      │    │
├──┼────┼────┼───────┼────────┼───┼──┤
│ 22 │Ｄ○○  │97.11.4 │遭00-00000000 │要求以匯款方式付│未付贖│1   │
│    │        │        │電話勒贖      │贖款            │      │    │
├──┼────┼────┼───────┼────────┼───┼──┤
│ 23 │Ｃ○○  │97.11.16│遭00-00000000 │要求以匯款方式付│未付贖│1   │
│    │        │        │電話勒贖      │贖款            │      │    │
├──┼────┼────┼───────┼────────┼───┼──┤
│ 24 │天○○  │97.11.11│遭00-00000000 │前往大溪與龍潭交│2500元│1   │
│    │        │        │電話勒贖      │界處付贖        │      │    │
└──┴────┴────┴───────┴────────┴───┴──┘

司法院資訊處製作；財團法人民間司法改革基金會備份。
